【裁判字號】    92,交聲,1339
【裁判日期】    921103
【裁判案由】    違反道路交通管理處罰條例聲明異議
【裁判全文】
臺灣臺北地方法院交通事件裁定                  九十二年度交聲字第一三三九號
      受處分人    甲○○  男  .
      即異議人
右列受處分人因違反道路交通管理處罰條例案件，對於台北市交通事件裁決所九十二
年九月二十六日所為之處分（原處分：北市裁三字第裁二二－ＡＸＸ０二九五三二號
），聲明異議，本院裁定如左：
    主  文
異議駁回。
    理  由
一、按「汽車行駛至交岔路口，其行進、轉彎，應依左列規定：... 十、交岔路口因
    特殊需要另設有標誌、標線者，並應依其指示行車」，道路交通安全規則第一百
    零二條第一項第十款定有明文。又汽車駕駛人轉彎時，不依標誌、標線、號誌指
    示者，處銀元二百元以上六百元以下【即新台幣（下同）六百元以上一千八百元
    以下】罰鍰；又汽車駕駛人，駕駛汽車違反道路交通安全規則，因而肇事致人受
    傷者，吊扣其駕駛執行三個月至六個月，道路交通管理處罰條例第四十八條第二
    款、第六十一條第三項分別定有明文。又汽車駕駛人，違反上開條例第四十八條
    規定者，併記違規點數一點，同條例第六十三條第一項第一款亦有明文規定。
二、本件受處分人即異議人甲○○於九十二年七月八日二十時二十五分許，駕駛車號
    Ｐ七－七二四七號汽車，沿台北市○○○路由西向東行駛，行經台北市○○○路
    與八德路口時，前方為直行綠燈，竟不依上開標誌指示違規左轉，適楊仲至騎乘
    重型機車行經該處與受處分人駕駛之前開車輛擦撞，並因而致楊仲至受傷，經臺
    北市政府警察局中正一分局（下稱中正一分局）交通分隊員警到場處理並繪製現
    場圖，嗣由台北市政府警察局交通警察大隊以受處分人有違反道路交通管理處罰
    條例第四十八條第二款、第六十一條第三項規定之行為掣單舉發，原處分機關並
    於九十二年九月二十六日依上開規定及前開條例第六十三條第一項第一款從輕裁
    處受處分人六百元，併記違規點數一點，並吊扣受處分人駕駛執照三個月。
三、訊據受處分人固坦承有於前述時、地駕駛前揭車號汽車違規左轉而與楊仲至騎乘
    之重型機車擦撞肇事，而違反道路交通安全規則並有道路交通管理處罰條例第四
    十八條第二款、同條例第六十一條第三項之違規行為，辯稱：伊因初次經該地、
    同一路口、同時有二種燈號（綠燈與直行綠燈）、因交通號誌不明，又因前車左
    轉，而誤判當時可以左轉並跟隨前車左轉，致遭機車高速衝撞，此次違規實為無
    心之過，請從輕量刑云云。經查，受處分人確於前述時、地駕駛上開車號自用小
    客車未依號誌指示違規左轉，而與騎乘機車之楊仲至發生碰撞，並致使楊仲至受
    有右腳膝蓋處擦裂傷、右手擦傷之傷害之事實，有中正一分局交通分隊道路交通
    事故補充資料表、道路交通事故調查報告表、談話紀錄表、現場圖、號誌運作情
    形及台北市政府警察局交通警察大隊交通事故分析研判表附卷可佐，本件事證明
    確，受處分人之違規行為堪以認定，受處分人辯稱伊為無心之過，請求減輕云云
    ，顯非可採。
四、綜上所述，受處分人駕駛汽車確實有違反道路交通安全規則第一百零二條第一項
    第十款之規定，並因而肇事使鍾良昕受傷之違規行為，及違反道路交通管理處罰
    條例第四十八條第二款之違規行為，從而原處分機關依道路交通管理處罰條例第
    四十八條第二款、第六十一條第三項、第六十三條第一項第一款規定，從輕裁處
    受處分人罰鍰六百元，併記違規點數一點，及吊扣駕駛執照三個月，核無違誤，
    本件受處分人之異議為無理由，自應將其異議駁回。
據上論斷，應依道路交通案件處理辦法第十九條，裁定如主文。
中      華      民      國    九十二    年     十一     月      三      日
                                      臺灣臺北地方法院交通法庭
                                          法  官  陳德民
右正本證明與原本無異。
如不服本裁定應於送達後五日內向本院提出抗告狀。
                                          書記官  葉志昭
中      華      民      國    九十二    年     十一     月      十      日


司法院資訊處製作；財團法人民間司法改革基金會備份。
